# 请教陈老师及各位老师：关于小股东放弃分红的问题

提问人：ggw666 时间：2013-09-13 18:12:45
个人观点：按股股东本来就要对做好控股子公司的管理，多收到分收属于优越管理的超值汇报，还属于是对外投资正常收益，单户层面可简化处理，计入投资收益，合并层面将多收股利视为与少数股东的权益性交易，计入资本公积。

回答人：chenyiwei
1 、如果认为属于“优越管理的超值汇报”即具有商业实质的交易，则合并报表层面不涉及调整为权益性交易列报的问题（即，不应体现为资本公积和少数股东权益之间的直接划转），仍然正常反映为少数股东和多数股东的损益份额的一增一减。 2 、有证据表明确属劳务报酬的，则子公司层面应把这部分额外收益确认为一项劳务支出计入当期费用，而不是体现为一项利润分配。

提问人：guizilaile00 时间：2016-04-25 23:05:22
某上市公司年度分红 3 亿元，其中大股东分红 1 亿元，但是大股东承诺放弃本次分红，这样是否要进行账务处理，是做为大股东对公司的捐赠处理吗？

回答人：chenyiwei
将大股东承诺放弃的分红款从“应付股利”转入资本公积——股本溢价。

提问人：guizilaile00 时间：2016-04-26 15:51:20
我们领导提到这个问题的时候，来了一句应放在其他资本公积里面，因而我想请陈老师科普一下，究竟资本溢价或者说股本溢价和其他资本公积的区别，当然，我了解这个内容也并不会以此来和领导讨论，只是我内心想弄明白这个准确来说是放在哪一个科目。谢谢。

回答人：chenyiwei
这种交易属于权益性交易，即股东对公司的资本性投入，所以应当使用“股本溢价”明细科目。

提问人：luoxi 时间：2017-02-05 15:55:32
如果大股东放弃分红部分全部分配给小股东，又如何处理呢？合并报表层面，母公司如何按权益法处理呢？

回答人：chenyiwei
放弃的具体原因是什么？

提问人：luoxi 时间：2017-02-06 09:51:46
有这个案例了，小股东在具体管理这家合营企业，业绩不错，大股东为了鼓历小股东更好的发挥长处，所以放弃分红，并且全部分给了小股东，这是通过股东会决议了的。问题是合并报表母公司按权益法确认的净利部分是虚的，因为分给少数股东了，合并报表抵销处理是按持股比例来的，就出现了编报的问题。

回答人：chenyiwei
这种情况的处理原则是确保合并报表层面归属母公司股东的权益的期末余额反映母公司实际享有的权益份额，不能简单地按照持股比例进行抵销处理。